臺灣新北地方法院民事裁定
110年度消債更字第580號
聲  請  人  陳大鵬  

上列當事人因消費者債務清理事件聲請更生，本院裁定如下：
    主  文
聲請人應於本裁定送達後14日內補正如附件所示事項，逾期未補
正即駁回其聲請。
    理  由
一、按聲請更生或清算不合程式或不備其他要件者，法院應以裁
    定駁回之，但其情形可以補正者，法院應定期間先命補正，
    消費者債務清理條例第8條定有明文。又按聲請更生或清算
    ，徵收聲請費新臺幣（下同）1,000元，郵務送達費及法院
    人員之差旅費不另徵收。但所需費用超過應徵收之聲請費者
    ，其超過部份，依實支數計算徵收之。前項所需費用及進行
    更生或清算程序之必要費用，法院得酌定相當金額，定期命
    聲請人預納之，逾期未預納者，除別有規定外，法院得駁回
    更生或清算之聲請，此觀同法第6條之規定亦明。
二、查本件聲請人具狀聲請更生，惟未提出前開資料到院，爰定
    期命補正，如逾期未補正，則駁回其聲請。
三、依消費者債務清理條例第6條第3項、第8條但書，裁定如主
    文。
中　　華　　民　　國　　110 　年　　12　　月　　28　　日
                  民事第一庭  法  官  毛崑山
上為正本係照原本作成。
本件不得抗告。
中　　華　　民　　國　　110 　年　　12　　月　　28　　日
                              書記官  童淑敏 
附件：
一、預納郵務送達費7,740元（按債務人及債權人總人數共18人
    ，以每人10份，每份43元計算）。
二、詳細說明聲請人積欠債務之原因，及聲請人有何不能清償債
    務或不能清償之虞之情事，並提出不能清償債務或有不能清
    償之虞之相關證明文件。
三、聲請人曾與金融機構協商成立，應提出：
(一)應詳細說明聲請人於協商後有何因不可歸責於己之事由，致
    履行有困難而毀諾，並提出相關證明文件（如毀諾當時之每
    月實際收入與支出金額、協商時聲請人任職於何處、每月薪
    資為若干等）。
(二)協商成立之資料（須提出協商之「完整資料」，含附件每月
    每債權人受償金額明細表，如遺失或未留存請自行向最大債
    權金融機構申請補發）。
(三)陳報自協商成立後迄今共清償若干金額？自何時開始毀諾？
    並提出證明文件。
四、聲請人聲請前2年（即自民國108年12月9日起至110年12月9
    日止）之財產變動狀況，包含：
(一)就不動產、動產所為之所有有償（買賣、互易、設定抵押權
    等）、無償（贈與、第三人清償等）行為所生之財產變動；
    倘於該段期間曾經取得或喪失不動產所有權，應詳為標明不
    動產之坐落地號、建號及其取得或出售之對價（買賣契約等
    ）相關資料。
(二)如有終止保險契約，應陳報終止日期、領取解約金數額；如
    曾有以保險契約向保險公司借款，其借款之時間及金額；如
    有變更保險契約之要保人，其變更之時間及變更後之要保人
    姓名。
(三)最近5年內從事國內外股票、期貨、基金或其他金融商品之
    投資交易明細及證明文件。
五、陳報有無雙務契約（含「保險契約」）尚未履行完畢，及有
    無附條件買賣尚未付清價金。
六、財產及收入狀況說明書，應表明至少下列事項，並提出【證
    明文件】：
(一)財產目錄：
    土地、建築物最新第一類登記謄本（含他項權利部）、動產
    （含名稱、種類、數量）、【聲請人於各金融機構之全部存
    摺及證券集保存摺之「完整全部內頁」影本（須附銀行名稱
    及帳號、完整內頁資料並補登至本裁定送達日之後）】、股
    票（含公司、營利事業統一編號、主營業所所在地）、保險
    單（含以本人及配偶、未成年子女、父母為要保人或受益人
    之人壽保單及儲蓄性、投資性保單及該等保單之解約金數額
    ）、事業投資或其他資產在內之所有財產，並其性質及所在
    地；如財產附有擔保權、優先權或其他負擔，應一併表明（
    如抵押權、質權等），並提出該等權利之設定契約書。
(二)收入數額：
 1、聲請人自108年12月份起迄今每月收入數額，並提出聲請人 
    自108年12月份起迄今之每月薪資袋或薪資明細單（含本俸
    、佣金、各類獎金、津貼等）、在職證明、薪資入帳存摺封
    面及內頁等證明文件。
 2、聲請人自108年12月份迄今所領取之年金、保險給付、租金
    收入、退休金或退休計畫收支款、各類政府補助金、分居或
    離婚贍養費或其他收入款項在內之所有收入款項數額及相關
    證明文件。
 3、聲請人有無於何公司行號兼職及每月兼職收入與證明文件。
(三)必要支出數額，含聲請前2年之所有「個人」必要支出數額
    ，且不得僅以概括、籠統方式為之，應詳列具體項目及金額
    製成表冊，並提出相關單據（如發票、收據、繳費證明、轉
    帳存摺內頁等）證明，暨說明下列事項：
 1、就聲請人主張每月支出房屋租金7,000元之部分，請提出最
    新之房屋租賃契約書及每月支付租金之證明文件。
 2、就聲請人主張每月支出交通費2,000元之部分，應說明交通
    路線及油資之計算方式，並提出汽車之行車執照影本、加油
    費用之相關單據。
 3、就聲請人主張每月支出膳食費6,200元、日用品及生活費用4
    ,000元、水、電、瓦斯費1,000元、通訊費1,000元、醫療費
    用1,000元之部分，應說明其中日用品及生活費用有何支出
    高達4,000元之必要性，並應提出診斷證明書及上開各項支
    出之相關單據。
 4、就聲請人主張每月支出車貸1萬1,571元、3,720元、1,100元
    、2,937元之部分，請說明貸款車號、廠牌？車貸之債權人
    為何？聲請人何以需申請多筆汽機車貸款之原因？並應提出
    借貸證明文件（如借貸契約等）及車貸之支出相關證明文件
    （諸如：繳款收據、發票、轉帳交易明細等）。
 5、就聲請人主張每月支出消費分期貸款、民間借款部分，請說
    明聲請人何以有該2筆支出？並請提出相關貸款或借款證明
    文件。
(四)依法應受聲請人扶養之人：
 1、應分擔聲請人之子女、父母扶養義務之人數及其姓名、與受
    扶養人之關係，並應提出其他扶養義務人及聲請人之子女、
    父母之108至109年度綜合所得稅各類所得資料清單及最新之
    國稅局財產歸屬資料、戶籍謄本（記事欄勿省略）。
 2、提出聲請人聲請前2年實際支出子女、父母之扶養金額及其
    證明文件。
 3、說明聲請人之子女、父母自108年12月起迄今是否領取低收
    入戶補助、殘障津貼、租屋補助等相關補助款及領取之金額
    為若干？暨提出相關證明文件。
七、陳報下列事項：
(一)無擔保及無優先權債權人依更生程序及依清算程序所得受償
    之總額及其計算方法。
(二)聲請人聲請更生前2年間，可處分所得扣除自己及依法應受
    其扶養者所必要生活費用之數額及其計算方法。
(三)聲請人曾否經依消費者債務清理條例或破產法受刑之宣告，
    及有無曾經法院裁定開始更生、清算、破產和解，或破產之
    案件。
(四)提出最新之勞工保險被保險人投保資料表。
(五)請聲請人說明目前訴訟案件目前進行之情形為何？
(六)聲請人目前居住於何處？並請提出相關文件釋明。
(七)依聲請人提出之財產及收入狀況說明書所示，聲請人主張每
    月薪資收入約3萬9,811元，惟聲請人每月必要生活支出及扶
    養費用合計高達5萬5,499元，則聲請人每月收入扣除必要生
    活支出及扶養費用後，已無任何餘額，且尚有不足。請聲請
    人說明收入不足支付生活必要支出部分係如何負擔？又聲請
    人倘經本院裁定准予更生，聲請人擬提出之更生方案為何？
    聲請人屆時將如何履行上開更生方案之數額？並請提出相關
    證明文件。